【裁判字號】    87,上易,1823
【裁判日期】    891227
【裁判案由】    毒品危害防制條例等
【裁判全文】
臺灣高等法院臺中分院刑事判決                  八十七年度上易字第一八二三號
    上  訴  人  臺灣南投地方法院檢察署檢察官
    上  訴  人
    即  被  告  甲○○
右上訴人因被告違反毒品危害防制條例案件，不服臺灣南投地方法院中華民國八十七
年四月八日第一審判決（民國八十七年度訴字第九二號，起訴案號：臺灣南投地方法
院檢察署民國八十七年度偵字第二八六號，併辦案號：同署八十七年度偵字第一六三
四號、同署八十八年度偵字第三二六九號、八十九年度毒偵字第四九四、一○五○號
、臺灣彰化地方法院檢察署八十七年度偵字第六三一○號），提起上訴，本院判決如
左：
    主      文
原判決撤銷。
甲○○連續施用第二級毒品，累犯，免刑。
第二級毒品安非他命二包（毛重一‧四公克）又一包（毛重十公克）均沒收銷燬之，
吸食器二支沒收。
    事      實
一、甲○○曾於民國八十三年間因違反麻醉藥品管理條例，經臺灣臺中地方法院判處
  有期徒刑十月，於八十四年九月六日執行完畢。又基於概括之犯意，自民國（下
    同）八十六年十一月間某日起至同年十二月十一日止，八十七年四月十日起至同
    年月十八日止，同年七月十五日起至同年月二十三日止，八十八年六月十四日左
    右，八十九年一月二十四日，同年四月二十日，連續在南投縣仁愛鄉榮華巷二十
    五號等處施用第二級毒品，先後為警查獲，扣得第二級毒品安非他命二包（毛重
    一‧四公克）、安非他命一包（毛重十公克），施用毒品器具吸食器二支等物。
二、案經台中港警所轉由台灣南投地方法院檢察署檢察官偵查起訴，嗣由本院裁定送
    觀察、勒戒，再令入戒治處所施以強制戒治壹年，另由同署檢察官送請併辦。
    理      由
一、右開事實，業經上訴人即被告甲○○（以下簡稱被告）自白不諱，且有第二級毒
    品安非他命二包（毛重一‧四公克）又一包（毛重十公克），吸食器二支扣案，
    暨尿液檢驗報告附卷可稽，被告犯行，可以認定。
二、被告行為後，毒品危害防制條例已於八十七年五月二十日公布，自同月二十二日
    起施行，以之與行為時之麻醉藥品管理條例相比較結果，以裁判時之新法即毒品
    危害防制條例之規定有利於被告，自應適用該新法。核被告所為，係犯毒品危害
    防制條例第十條第二項之施用第二級毒品罪其持有毒品之低度犯行應為較高度之
    施用毒品犯行所吸收不另論罪。其先後多次施用毒品行為犯罪構成要件相同，顯
    係基於概括犯意為之，為連續犯以一罪論。被告曾於八十三年間因違反麻醉藥品
    管理條例，經臺灣臺中地方法院判處有期徒刑十月，於八十四年九月六日執行完
    畢，於五年內再犯有期徒刑以上之本罪為累犯。被告先經本院裁定送觀察勒戒，
    惟未到案執行，嗣再經臺灣彰化地方法院裁定送觀察勒戒後，認有繼續施用毒品
    之傾向，並移送本院併辦，經本院裁定令入戒治處所施以強制戒治壹年，已於八
    十九年十一月七日戒治期滿，有台灣台中戒治所函附卷可參，應依法為免刑之判
    決。原審予以論罪科刑固非無見，惟原判決未及依修正後之毒品危害防制條例之
    規定為免刑之判決容有可議，被告上訴意旨，指摘原判決不當，為有理由，應由
    本院將原判決撤銷，而為免刑之判決。又扣案之上開毒品，應依同條例第十八條
    第一項前段之規定，宣告沒收銷燬之，吸食器等則為被告所有供犯罪所用之物，
    應併予宣告沒收。
三、據上論斷，應依刑事訴訟法第三百六十九條第一項前段、第三百六十四條、第二
    百九十九條第一項但書，毒品危害防制條例第十條第二項、第二十條第二項、第
    三十五條第三款、第十八條第一項，刑法第十一條前段，第二條第一項前段、第
    四十七條、第五十六條、第三十八條第一項第二款，判決如主文。
本案經檢察官蔡秀男到庭執行職務。
中      華      民      國    八十九     年     十二    月    二十七    日
                                  臺灣高等法院臺中分院刑事第五庭
                                        審判長法  官  吳  火  川
                                              法  官  郭  同  奇
                                              法  官  姚  勳  昌
右正本證明與原本無異。
不得上訴。
                                              書記官  江  茂  榮
中      華      民      國    八十九     年     十二    月    二十八    日
                                                                        Ｃ


司法院資訊處製作；財團法人民間司法改革基金會備份。
